【裁判字號】    97,小上,49
【裁判日期】    971111
【裁判案由】    給付水費
【裁判全文】
臺灣桃園地方法院民事裁定              97年度小上字第49號
上  訴  人  甲○○
被 上訴 人  台灣自來水股份有限公司第二區管理處
法定代理人  乙○○
上列當事人間請求給付水費事件，上訴人對於中華民國97年8 月
22日本院桃園簡易庭第一審判決（97年度桃小字第1651號）提起
上訴，本院合議庭裁定如下：
    主  文
上訴駁回。
第二審訴訟費用新臺幣壹仟伍佰元由上訴人負擔。
    理  由
一、按對於小額程序之第一審裁判之上訴或抗告，非以其違背法
    令為理由，不得為之，民事訴訟法第436 條之24第2 項定有
    明文。次按小額程序之第二審判決，有下列情形之一者，得
    不經言詞辯論為之：…依上訴意旨足認上訴為無理由者，民
    事訴訟法第436 條之29第2 款亦有明文。而所謂違背法令，
    依同法第436 條之32第2 項準用同法第468 條、第469 條第
    1 款至第5 款，係指判決不適用法規或適用不當者，以及(一)
    判決法院之組織不合法，(二)依法律或裁判應迴避之法官參與
    裁判者，(三)法院於權限之有無辨別不當或違背專屬管轄之規
    定者，(四)當事人於訴訟未經合法代理者，(五)違背言詞辯論公
    開之規定者而言。而小額程序之上訴狀內應記載上訴理由，
    表明下列2 款事項：即(一)原判決所違背之法令及其具體內容
    。(二)依訴訟資料可認為原判決有違背法令之具體事實。即上
    訴人於上訴狀或理由書內應有具體指摘，並揭示該法規之條
    項或內容，若係成文法以外之法則，應揭示該法則之旨趣，
    倘為司法院之解釋或最高法院之判例，則應揭示該判解之字
    號或其內容，上訴狀或理由書如未依此項方法表明者，即難
    認為已對原判決違背法令有具體之指摘，其上訴自難認為合
    法，故如僅就原審取捨證據任加指摘，並未具體指出原判決
    違背何等法規，其上訴即難認為合法，亦有最高法院71年度
    台上字第314 號判例意旨可資參照。
二、本件上訴理由為：(一)本件水費計費期間僅1 個多月，縱如原
    審所認定是上訴人屋內漏水，亦不可能漏到2 萬多元，且上
    訴人屋內地板是乾的，怎麼可能漏水；(二)本件原審先後只開
    庭審理2 次即宣判，每次開庭僅讓上訴人發言1 分鐘，已難
    認為公平，且上訴人並不認識原審所傳證人即被上訴人之稽
    查員謝日東，又據聞該員在該次庭訊前1 月辦理退休，未免
    太過巧合等語。
三、經核，上訴人所執上訴理由(一)部分，僅係就其所主張之事實
    而為陳述，並未明確指出原審判決所違反之法令條項或其內
    容，以及依訴訟資料有何判決違背法令之具體事實；上訴理
    由(二)部分，雖似就原審證據取捨、認定事實之職權行使，有
    所指謫，然亦未具體表明原審判決有不適用法規、適用法規
    不當或民事訴訟法第469 條第1 款至第5 款所列情形，以上
    均難謂已合法表明上訴理由，其上訴為不合法，依民事訴訟
    法第436 條之32第2 項準用同法第471 條第1 項、第444 條
    第1 項前段規定，上訴迄今已逾20日，亦毋庸命補正上訴理
    由，應予裁定駁回其上訴。另依同法第436 條之32第1 項準
    用第436 條之19規定確定本件訴訟費用額如主文第2 項所示
    。
四、結論：依民事訴訟法第436 條之32第1 項、第2 項、第444
    條第1 項前段、第436 條之19第1 項、第95條、第78 條 ，
    裁定如主文。
中    華    民    國    97    年    11    月    11    日
                  民事第二庭    法  官  劉克聖
                                法  官  卓立婷
                                法  官  尹  良
以上正本係照原本作成。
不得抗告。
中    華    民    國    97    年    11    月    13    日
                                書記官  古秋梅


司法院資訊處製作；財團法人民間司法改革基金會備份。
